【裁判字號】    99,交簡上,27
【裁判日期】    990422
【裁判案由】    公共危險
【裁判全文】
臺灣桃園地方法院刑事判決            99年度交簡上字第27號
上  訴  人  甲○○
上列上訴人因公共危險案件，不服本院刑事庭於中華民國98年12
月29日所為98年度桃交簡字第4086號第一審刑事簡易判決（聲請
簡易判決處刑案號：臺灣桃園地方法院檢察署98年度偵字第2594
1 號），提起上訴，本院管轄之第二審合議庭判決如下：
    主  文
上訴駁回。
甲○○緩刑貳年，緩刑期間付保護管束，並應於緩刑期間向檢察
官指定之政府機關、政府機構、行政法人、社區或其他符合公益
目的之機構或團體提供捌拾小時之義務勞務，及參加法治教育壹
場次。
    事  實
一、甲○○於民國98年10月21日晚間6 時30分許，在桃園縣桃園
    市○○路之「九品羊肉爐」店內，因飲用啤酒約2 瓶後，已
    達不能安全駕駛動力交通工具之程度，竟於飲酒後之某時，
    駕駛車號2131—HE號自小客車上路，嗣於當日晚間9 時許，
    行經桃園縣桃園市○○路與德華街口時，因不勝酒力，與駕
    駛車號4353─MW號自小客車之陳明嬌發生碰撞（無人受傷）
    ，經警據報前往處理，當場施以酒精濃度測試，測得甲○○
    酒精呼氣濃度達每公升1.19毫克，始悉上情。
二、案經桃園縣政府警察局桃園分局報告臺灣桃園地方法院檢察
    署檢察官偵查後聲請以簡易判決處刑。
    理  由
一、按被告以外之人於審判外之陳述，雖不符刑事訴訟法第159
    條之1 至第159 條之4 之規定，而經當事人於審判程序同意
    作為證據，法院審酌該言詞陳述或書面陳述作成時之情況，
    認為適當者，亦得為證據；當事人、代理人或辯護人於法院
    調查證據時，知有刑事訴訟法第159 條第1 項不得為證據之
    情形，而未於言詞辯論終結前聲明異議者，視為有前項之同
    意，刑事訴訟法第159 條之5 定有明文。查卷附認定被告犯
    罪事實有無之屬傳聞證據之證據方法，當事人於本院行準備
    程序時同意作為證據，本院審酌各該證據查無有何違反法定
    程序取得之情形，亦無顯有不可信與不得作為證據等情，故
    應認均為有證據能力。
二、經查，上揭犯罪事實，業據被告甲○○坦承不諱，並有酒精
    測定紀錄表、觀察紀錄表、酒後生理平衡協調檢測紀錄卡及
    桃園縣政府警察局舉發違反道路交通管理事件通知單等件附
    卷足憑。按酒精對中樞神經系統具有麻醉作用，對人體之影
    響多與血液中所含酒精濃度成正比，依國外交通肇事統計結
    果，駕駛人飲酒後呼氣所含酒精濃度達每公升0.55毫克時，
    其肇事率為一般正常人之10倍，認已達不能安全駕車之標準
    乙節，為法務部88年5 月18日（88）法檢字第001669號函敘
    明甚詳。從而，依前開補強證據已足資擔保被告所為之任意
    性自白具有相當程度之真實性，而得確信被告前述自白之犯
    罪事實確屬真實，是以，依刑事訴訟法第156 條第1 項及同
    條第2 項規定，自得依被告前述自白及該補強證據認定被告
    有為前述不能安全駕駛動力交通工具而駕駛犯行。本件事證
    明確，被告犯行堪以認定，應依法論科。
三、核被告甲○○所為，係犯刑法第185 條之3 服用酒類不能安
    全駕駛動力交通工具而駕駛罪。原審認本件事證明確，適用
    刑事訴訟法第449 條第1 項前段、第454 條第2 項，刑法第
    185 條之3 、第42條第3 項前段，刑法施行法第1 條之1 第
    1 項，量處罰金新臺幣7 萬元，並諭知如易服勞役，以新臺
    幣1,000 元折算1 日之易服勞役折算標準，核其認事用法均
    無不合，量刑亦屬妥適。被告上訴意旨以其已改正飲酒惡習
    ，有妻子兒女尚待扶養，倘受科刑勢必喪失現任工作為由，
    提起上訴，於法無據，應予駁回。然查被告未曾因故意犯罪
    受有期徒刑以上刑之宣告，有臺灣高等法院被告前案紀錄表
    在卷可稽，其與被害人陳明嬌達成和解，有和解書在卷可稽
    ，復於警詢時至本院審判中均坦承犯行，犯後態度良好，足
    見其本性非頑劣矯飾之徒，經此偵審程序，當可知所警惕，
    信無再犯之虞。是綜上前情，本院認對其所宣告之刑，以暫
    不執行為適當，爰宣告緩刑2 年，以啟自新。又為使被告能
    以義務勞動方式彌補其犯罪，並從中深切記取教訓，且為強
    化其法治觀念，俾能悉法守法以維社會秩序，使其於緩刑期
    內能深知警惕，避免其再度犯罪，爰併依刑法第74條第2 項
    第5 款、第8 款之規定，命被告應於緩刑期間，向檢察官所
    指定之政府機關、政府機構、行政法人、社區或其他符合公
    益目的之機構或團體，提供80小時之義務勞務，並應參加法
    治教育1 場次，且依刑法第93條第1 項第2 款之規定，諭知
    於緩刑期間付保護管束。若被告不履行此一負擔，且情節重
    大足認原宣告之緩刑難收其預期效果，而有執行刑罰之必要
    者，依刑法第75條之1 第1 項第4 款之規定，得撤銷其緩刑
    宣告，併此敘明。
據上論斷，應依刑事訴訟法第455 條之1 第1 項、第3 項、第
368 條，刑法第74條第1 項第1 款、第2 項第5 款、第8 款、第
93條第1 項第2 款，判決如主文。
本案經檢察官簡方毅到庭執行職務。
中    華    民    國    99    年    4     月    22    日
                  交通法庭  審判長法  官  蔡榮澤
                                  法  官  林蕙芳
                                  法  官  吳宗航
以上正本與原本無異。
不得上訴。
                                  書記官  鄭乃甄
中    華    民    國    99    年    4     月    23    日

司法院資訊處製作；財團法人民間司法改革基金會備份。
